臺灣板橋地方法院民事判決　　　九十三年度家訴字第二五號
　　原　　　告　甲○○
　　訴訟代理人　沈棱　　律師
　　被　　　告　乙○○
　　兼 上 一人
　　訴訟代理人　丙○○
右當事人間請求塗銷繼承移轉登記事件，本院判決如左：
    主    文
被告應將周張師金所遺坐落如附表所示不動產所辦理之繼承登記
塗銷。
訴訟費用由被告負擔。
    事    實
甲、原告方面：
  一聲明：請求如主文所示之判決。
  二陳述：
    (一)系爭如附表所示不動產，原登記為訴外人即原告母親周張
      金師所有，周張金師被告於民國九十二七月一日死亡，依
      民法第一千一百三十八條第一款及第一千一百四十四條第
      一款之規定，上開不動產應由被告與原告共同繼承，未料
      被告未經原告同意，私自於同年七月二十五日，故將原告
      漏列而制作不實之繼承系統表，並偽製遺產分割協議書，
      向台北縣中和地政事務所辦理該系爭不動產之繼承移轉登
      記，致上開地政機關不察於九十二年七月二十八日，將上
      述系爭不動產所有權，移轉登記予被告丙○○，嚴重侵害
      原告之繼承權利。
    (二)因原告請求被告將系爭不動產之所有權登記回復原狀遭拒
      ，且前經聲請鈞院調解不成，爰依法提起本訴，以維權益
      。
  三證據：提出系爭土地暨建築改良物之所有權狀、登記簿謄本
    影本各一紙、戶籍謄本影本三份、繼承系統表影本一份、遺
    產分割協議書影本一份、調解不成立證明書影本一紙等為證
    。
乙、被告方面：
  一聲明：認諾原告之請求。
  二陳述：
    (一)原告為周張金師之女兒沒錯。
    (二)對原告主張之事實未爭執，僅稱：系爭不動產是被告丙○
      ○以分期付款方式所購得。
丙、本院依職權函台北縣中和地政事務所調閱被告辦理系爭不動
    產繼承登記之相關案卷。
    理    由
一按當事人對於主張之事實，於言詞辯論時不爭執者，視同自認
  ；而當事人主張之事實，經於準備書狀內或言詞辯論時或在受
  命法官、受託法官前自認者，無庸舉證，民事訴訟法第二百八
  十條第一項前段、第二百七十九條第一項定有明文。本件被告
  對於原告前揭主張之事實，既未爭執，即堪信原告之主張為真
  正。
二又，當事人於言詞辯論時，為訴訟標的之捨棄或認諾者，應本
  於其捨棄或認諾為該當事人敗訴之判決，民事訴訟法第三百八
  十四條復著有規定。本件被告於言詞辯論時，既認諾原告之請
  求，則揆諸上開規定，本院自當為被告敗訴之判決。
三綜上所述，本件原告請求為有理由，應予准許。
四依民事訴訟法第三百八十四條、第七十八條、第八十五條第一
  ，判決如主文。
中　　華　　民　　國　　94　　年　　9 　　月　　7 　　日
                              家事法庭法  官  余來炎
右為正本係照原本作成
如對本判決上訴，須於判決送達後廿日內向本院提出上訴狀
中　　華　　民　　國　　94　　年　　9 　　月　　7 　　日
                                      書記官  蕭詩穎
附表：系爭不動產標示
一土地
  坐落：台北縣中和市○○○段○一三四─○○四一地號
  地目：「建」
  面積：九六平方公尺
  權利範圍：四分之一
二建築改良物
  基地坐落：台北縣中和市○○○段○一三四─○○四一地號
  建號：三四二五
  建物門牌：台北縣中和市○○路三○六巷二號四樓
  總面積：七三．六五平方公尺
  權利範圍：全部
